【裁判字號】    89,訴緝,17
【裁判日期】    890420
【裁判案由】    毒品危害防制條例等
【裁判全文】
台灣士林地方法院刑事判決                          八十九年度訴緝字第一七號
    公  訴  人  臺灣士林地方法院檢察署檢察官
    被      告  乙○○
右列被告因違反毒品危害防制條例等案件，經檢察官提起公訴（八十八年度偵字第八
一四七號），本院判決如左：
    主  文
乙○○連續轉讓第二級毒品，累犯，處有期徒刑捌月。
    事  實
一、乙○○前有竊盜、恐嚇、妨害自由、麻藥等前科，嗣於民國八十四年間因恐嚇、
    麻藥等案件，經臺灣臺北地方法院就恐嚇部分判處有期徒刑六月、麻藥部分判處
    有期徒刑四月，應執行有期徒刑八月確定，於八十五年一月十日送監執行，已於
    八十五年九月九日執行完畢。詎其仍不知悔改，竟基於概括犯意，於八十八年七
    月十一日中午一時至一時三十分許間，在台北市○○區○○街一六二巷十弄六號
    連黃順之住處，連續無償轉讓第二級毒品安非他命予連黃順、高湘庭各乙次，乙
    ○○、連黃順、高湘庭三人即在上址共同施用安非他命。嗣警方於同日晚間十一
    時三十分許，據報前往上址處理陳靜儀、高湘庭間之傷害案件時，當場查獲乙○
    ○、連黃順、高湘庭，且根據連黃順、高湘庭之供述而循線查悉上情。
二、案經臺北市政府警察局士林分局報告暨臺灣士林地方法院檢察署檢察官自動檢舉
    偵查起訴，嗣因乙○○逃匿，經本院於八十九年二月十九日發布通緝，而於八十
    九年三月十五日經警緝獲到案。
    理  由
一、訊據被告乙○○雖供承其於前揭時、地與連黃順、高湘共同施用安非他命之事實
    ，惟矢口否認涉有前揭連續轉讓第二級毒品之犯行，辯稱：未提供安非他命予連
    黃順、高湘庭施用，當時安非他命是放在連黃順住處，不是伊拿出來的云云。然
    查：八十八年七月十一日中午一時許，被告與連黃順、高湘庭三人曾在連黃順住
    處共同施用安非他命，安非他命是由被告拿出來請連黃順、高湘庭施用，吸完後
    有剩二包安非他命等情，迭據證人即共同被告高湘庭於警訊及本院調查時證述綦
    詳。而證人即共同被告連黃順亦稱：伊是在八十七年七月十一日下午一時三十分
    許左右，在後港街住處二樓房間內與乙○○一起吸食，安非他命是由乙○○提供
    給伊與高湘庭施用等語（見甲○八十八年偵字第七二一一號偵查卷宗第十四頁反
    面、本院八十八年十二月二十一日筆錄）。衡情證人高湘庭、連黃順與被告皆為
    朋友關係，素無怨隙，苟非確有其事，豈有甘冒誣告之罪責，刻意設詞誣陷被告
    之必要，且互核證人連黃順、高湘庭證述之上開內容悉相符合，足見證人高湘庭
    、連黃順所為之上開證言應屬可採。況乙○○為警查獲當時，為逃避警方查緝，
    曾將其持有二小包安非他命予高湘庭藏於胸罩內保管，嗣警方欲帶同高湘庭至其
    三重市住處臨檢時，高湘庭再趁機將安非他命交還被告，而由被告藏匿於不詳處
    所等情，亦據證人高湘庭供明在卷，足見被告確有於前揭時、地連續轉讓第二級
    毒品安非他命予高湘庭、連黃順各乙次等情，實堪認定。被告所辯上情顯係事後
    卸責之詞，委不足採，本件事證明確，被告犯行洵堪認定，應依法論科。
二、核被告所為，係犯毒品危害防制條例第八條第二項之轉讓第二級毒品罪，其持有
    第二級毒品之低度行為已為轉讓第二級毒品之高度行為所吸收，不另論罪。又被
    告先後轉讓安非他命予高湘庭、連黃順之行為，時間緊接，方法相同，觸犯構成
    要件相同之罪名，顯係基於概括犯意而為，為連續犯，應依刑法第五十六條規定
    ，以一罪論，並加重其刑。查被告有事實欄所載之犯罪科刑執行情形，有臺灣高
    等法院檢察署刑案紀錄簡覆表及本院被告全國前案紀錄表各乙份在卷可佐，其前
    受有期徒刑執行完畢後，於五年以內再犯有期徒刑以上之本罪，為累犯，應依刑
    法第四十七條之規定，遞加重其刑。爰審酌被告之品行、生活狀況，及其犯罪動
    機、目的、手段、所生危害程度，與犯罪後否認犯行等一切情狀，量處如主文所
    示之刑
據上論斷，應依刑事訴訟法第二百九十九條第一項前段、毒品危害防制條例第八條第
二項、刑法第十一條、第五十六條、第四十七條，判決如主文。
本案經檢察官徐文豪到庭執行職務
中      華      民      國      八十九    年      四      月    二十    日
                                    台灣士林地方法院刑事第一庭
                                        法  官  陳  章  榮
右正本證明與原本無異。
如不服本判決，應於判決送達後十日內，向本院提出上訴狀。
                                        書記官  劉  提  幸
中      華      民      國      八十九    年      四      月    二十六  日


司法院資訊處製作；財團法人民間司法改革基金會備份。
